【裁判字號】    97,抗,2140
【裁判日期】    980113
【裁判案由】    再審之訴
【裁判全文】
臺灣高等法院民事裁定                  97年度抗字第2140號
抗  告  人  甲○○
上列抗告人因與相對人慶豐商業銀行股份有限公司間再審之訴事
件，對於中華民國97年6月30日臺灣臺北地方法院97年度再字第
16號裁定，提起抗告，本院裁定如下：
    主  文
抗告駁回。
抗告費用新台幣一千元由抗告人負擔。
    理  由
一、抗告人於原法院聲請及本院抗告意旨略以：相對人對伊提起
    清償債務訴訟，經原法院90年9月24日90年度北簡字第4713
    號民事確定判決（下稱原確定判決），惟伊未就0000000000
    000000、00000000000卡號之信用卡開卡簽名使用，係被人
    盜刷，原確定判決卻對伊所提之證據隻字未提，相對人請求
    之標的並不存在，伊曾於書狀中聲明相對人如未能提出伊親
    筆簽署消費之佐證，伊即不出庭參與辯論，亦未收到原審續
    行訴訟之通知，竟未給伊最後陳述之機會即判決，原確定判
    決具民事訴訟法第496條第1項第2款、第8款、第9款、第12
    款、第13款之再審事由，伊提起再審之訴，詎遭原法院裁定
    駁回，爰請求廢棄原裁定及原確定判決云云。
二、原裁定意旨略以：本件原確定判決係於90年9月27日送達抗
    告人，抗告人雖於法定上訴期間內對原確定判決提起上訴，
    經原法院90年度簡上字第632號審理，惟因抗告人未到庭視
    為合意停止訴訟後，經合法通知仍未到庭，而視為抗告人撤
    回上訴，故原確定判決於91年1月16日視為撤回上訴時確定
    ，抗告人遲至97年3月26日始對原確定判決提起本件再審之
    訴，顯已逾民事訴訟法第500條第1項所定之30日再審期間，
    而裁定駁回抗告人之再審聲請。
三、按提起民事再審之訴，應於30日之不變期間內為之，民事訴
    訟法第500條第1項定有明文；又判決，於上訴期間屆滿時確
    定。但於上訴期間內有合法之上訴者，阻其確定。民事訴訟
    法第398條第1項亦有明定。故第一審判決既經當事人於上訴
    期間內提起合法之上訴，即阻卻其確定，該訴訟並因而繫屬
    於第二審法院。嗣當事人於上訴期間屆滿後撤回其上訴者，
    第一審判決應於撤回上訴生效時始確定。查本件抗告人對原
    確定判決，提起上訴，經原法院90年簡上字第632號審理，
    嗣因兩造於90年12月19日、91年1月16日言詞辯論期日，均
    受合法通知而未到場，依民事訴訟法第191條之規定，視為
    抗告人撤回上訴在案，業經本院調閱上開卷宗查明無誤，揆
    諸上開說明，原確定判決應於91年1月16日抗告人撤回上訴
    生效時確定，抗告人遲至97年3月26日始對原確定判決提起
    再審之訴，顯逾30日不變期間，原法院以抗告人逾期再審期
    間為由，而裁定駁回再審之聲請，於法並無不合。次查抗告
    人對原確定判決聲請再審，僅泛引民事訴訟法第496條第1項
    第2款、第8款、第9款、第12款、第13款規定為依據（見原
    法院卷2頁），然對原確定判決究竟有何合於各款再審事由
    之具體情事，則未據表明，自非合法，亦不應准許。綜上，
    原法院裁定駁回抗告人再審之訴，並無違誤，抗告意旨指摘
    原裁定不當，求予廢棄，即非有據，應予駁回。
四、據上論結，本件抗告為無理由，爰裁定如主文。
中    華    民    國    98    年    1     月    13    日
                    民事第十六庭
                        審判長法  官   劉靜嫻
                              法  官   謝碧莉
                              法  官   呂淑玲
正本係照原本作成。
不得抗告。
中    華    民    國    98    年    1     月    14    日
                              書記官  明祖全


司法院資訊處製作；財團法人民間司法改革基金會備份。
